臺灣苗栗地方法院刑事判決　　　　　　　99年度易字第1377號
公　訴　人　臺灣苗栗地方法院檢察署檢察官
被　　　告　邱志永
上列被告因違反毒品危害防制條例案件，經檢察官提起公訴（99
年度毒偵字第1646號），本院判決如下：
    主  文
邱志永施用第二級毒品，累犯，處有期徒刑捌月。扣案之吸食器
壹個、刮杓壹支、殘渣袋柒個均沒收，
    犯罪事實及理由
一、犯罪事實：
  (一)前科資料：
    邱志永前因毒品案件，於民國95年12月1 日經本院以95年
    易字第643 號判決有期徒刑6 月確定；復因毒品案件，於
    96年4 月30日經本院以96年易字第229 號判決有期徒刑7 月
    確定。前二案嗣經聲請減刑及定應執行刑，於96年10月
    31日經本院以96年聲減字第1542號裁判分別減刑為3 月、3
    月15日，並合定應執行有期徒刑6 月10日確定。嗣又因偽
    證案件，於96年10月31日經本院以96年訴字第10號判決有期
    徒刑5 月確定；再因詐欺案件，於97年1 月28日經本院以
    96年苗簡字第1094號判決拘役20日確定；又因毒品案件，
    於97年3 月31日經本院以97年易字第42號判決有期徒刑9 月
    確定。前二案並經聲請定應執行刑，於97年10月28日經
    本院以97年聲字第877 號判決應執行有期徒刑1 年確定。前
    揭各案經接續執行後，甫於98年4 月20日因縮刑期滿執行完
    畢。（構成累犯）
  (二)邱志永基於施用第二級毒品甲基安非他命之犯意，於民國99
    年10月25日21、22時許，在其址位於苗栗縣苗栗市○○路63
    0 巷100 號之住處，以將甲基安非他命置於玻璃頭吸食器內
    ，用火燒烤後吸食其煙霧之方式，施用甲基安非他命1 次。
    嗣因臺灣苗栗地方法院檢察署檢察官指揮員警偵查陳文毓（
    另由臺灣苗栗地方法院檢察署檢察官以99年偵字第5859號提
    起公訴）所涉販賣毒品案件時，查知邱志永涉有施用毒品之
    犯行，復經警於99年10月27日7 時許持本院核發之搜索票，
    在邱志永上揭住處查扣吸食器1 個、刮杓1 支、殘渣袋7 個
    ，始查悉上情。
  (三)案經苗栗縣警察局竹南分局報告臺灣苗栗地方法院檢察署檢
    察官偵查起訴。
二、證據名稱：
  (一)認定犯罪事實所憑之證據：
  1.中山醫學大學附設醫院檢驗科藥物檢測中心99年11月11日出
    具之尿液檢驗報告1 份。（見99年毒偵字第1646號卷第60頁
    ）
  2.濫用藥物尿液檢驗監管紀錄表及苗栗縣警察局竹南分局偵辦
    毒品案件尿液鑑驗代碼對照表。（見99年毒偵字第1646號卷
    第40～43頁）
  3.被告之刑案資料查註紀錄表、全國施用毒品案件紀錄表及矯
    正簡表各1 份。（見99年度毒偵字第1646號卷第2 ～11頁）
  (二)上列證據核與被告於本院審理時自白（見本院卷100 年1 月
    20日審判筆錄第3 、6 頁）之犯罪事實相符，故被告之自白
    應堪採信，本件事證已臻明確，被告上揭施用第二級毒品之
    犯行，洵堪認定，應予依法論科。
三、論罪科刑之理由：
  (一)核被告如犯罪事實欄所示施用第二級毒品甲基安非他命之行
    為，係犯毒品危害防制條例第10條第2 項之施用第二級毒品
    罪。
  (二)累犯加重其刑之事由：
    被告有犯罪事實欄(一)之前科紀錄，有臺灣高等法院前案紀錄
    表在卷足憑，是其於有期徒刑執行完畢後，5 年內再犯本案
    有期徒刑以上之施用第二級毒品罪，構成累犯，應依刑法第
    47條第1 項規定，加重本刑至2 分之1 。
  (三)量刑理由之說明：
    爰審酌被告前有毒品、妨害性自主、偽證、詐欺等前科，素
    行不佳；復衡酌被告前已屢因毒品案件送觀察勒戒、判處有
    期徒刑確定，仍未能痛思戒癮，而接連再因毒品涉案，顯見
    其每次犯行均存僥倖，而未思悔悟，本不宜寬貸；惟參衡其
    犯後坦承犯行而節省有限之司法資源，顯已知所悔悟，態度
    良好，又其所犯僅戕害個人身心健康並未危害他人，以及其
    犯罪動機、目的、手段、所生危害，生活狀況、智識程度，
    及公訴人向本院求處8 月以上有期徒刑等一切情狀，爰量處
    如主文所示之刑，以資懲儆。
  (四)沒收：
    查扣案之吸食器1 個、刮杓1 支、殘渣袋7 個等物，均係屬
    被告所有而供其用以施用第二級毒品所用之物（此有被告自
    承在案，見本院卷100 年1 月20日審理筆錄第5 頁、99年毒
    偵字第1646號卷第19頁），爰均依刑法第38條第1 項第2 款
    之規定宣告沒收。又前揭查扣之殘渣袋7 個，因未有其他證
    據可證明確實為毒品殘渣袋，而無法證明其上有不可析離之
    毒品存在，爰無從依毒品危害防制條例第18條第1 項之規定
    宣告沒收銷燬，附此敘明。
四、應適用法條：
  (一)刑事訴訟法第273 條之1 第1 項、第299 條第1 項前段、第
    310 條之2 、第454 條第1 項。
  (二)毒品危害防制條例第10條第2 項。
  (三)刑法第11條前段、第47條第1 項、第38條第1 項第2 款。
五、本判決係依刑事訴訟法第310 條之2 、第454 條第1 項製作
    ，依法僅記載當事人欄、主文、犯罪事實、證據名稱以及應
    適用之法條，其中犯罪事實部分，依同法第308 條之修正立
    法理由，亦僅記載犯罪構成要件事實，關於刑罰加重事由（
    含累犯在內）免予記載（法院辦理刑事訴訟案件應行注意事
    項第144 點參照），但仍於主文予以表明，並於應適用之法
    條欄予以引用。如不服本判決，應於判決送達之日起10日內
    ，向本院提起上訴。
本案經檢察官林俊杰到庭執行職務。
中    華    民    國   100    年    2     月    17    日
                  刑事第二庭  法  官  林靜雯
以上正本證明與原本無異。
如不服本判決應於收受判決後10日內向本院提出上訴書狀，並應
敘述具體理由。其未敘述上訴理由者，應於上訴期間屆滿後20日
內向本院補提理由書( 均須按他造當事人之人數附繕本) 「切勿
逕送上級法院」。
                              書記官  劉千瑄
中    華    民    國   100    年    2     月    17    日
附錄本判決論罪科刑法條：
毒品危害防制條例第10條：
施用第一級毒品者，處6 月以上5 年以下有期徒刑。
施用第二級毒品者，處3 年以下有期徒刑。